

КОНТАКТЫ

Республика Беларусь, г. Брест tel. +375 (29) 723 00 90 email: victor.chizh@mail.ru telegram: t.me/ViktorChizh

github.com/ViktorChizh

linkedin.com/in/ViktorChizh

codewars.com/users/ViktorChizh

offerheap.com/specialist/ViktorChizh

ОБРАЗОВАНИЕ

IT-INCUBATOR: Профессиональное обучение Typescript, React, Redux, Redux-Toolkit, RTKquery, Redux-Saga, Jest, Storybook, Postman, Styled Components, RadixUI, etc. 2023

Образовательный центр "Лидер"

HTML, CSS, JavaScript

Белорусская государственная политехническая академия Инженер. диплом с отличием

ОНЛАЙН КУРСЫ

Front End Development Libraries freeCodeCamp

Responsive Web Design freeCodeCamp

JavaScript Algorithms and Data Structures <u>freeCodeCamp</u>

языки

Русский - родной Английский- Средний А2 (в процессе)

ВИКТОР ЧИЖ

ОБО МНЕ

FRONT-END PA3PAGOTYUK

Привет, я Front-end разработчик с почти 2 годами опыта (в том числе и коммерческого). Работаю с такими технологиями, как React, Vue.js, TypeScript, Redux, Redux Toolkit, RTK-query и другими сопутствующими библиотеками. Постоянно совершенствую свои навыки.

Я всегда открыт новым возможностям, буду рад общению и рассмотрю ваши предложения. Дополнительная информация в Portfolio или в LinkedIn.

ОПЫТ РАБОТЫ

OOO "WebDad"

Август 2024 - настоящее время

Front-end разработчик.

Ключевые обязанности: Адаптивная верстка по макетам в Figma. Сопровождение проектов, создание новых и оптимизация существующих компонент, исправление багов.

CTEK: Vue, React, NextJs, TypeScript, Zustand, TailWindCSS, SCSS, Git.

ООО "Роуг Артс"

Май 2024 - Июль 2024

Проект по созданию игрового приложения в телеграмм в качестве front-end разработчика.

Ключевые обязанности: Адаптивная верстка по макетам в Figma. выделение необходимых Оптимизация кода, компонент. Взаимодействие backend.

Стек: React, TypeScript, HTML, SCSS, Git.

IT-incubator

Ноябрь 2023 - апрель 2024

Закрепил свои знания и заполнил имеющиеся в них пробелы. Процесс обучения был максимально приближен к реальной работе. В конце обучения пройдена стажировка на проекте inctagram в команде в составе: PM + 2 QA + 6 Front-end + 2 back-end.

Проекты: Social network, Flash cards, Inctagram

Ключевые обязанности: Командная разработка использованием Git. Полный поток аутентификации. Обработка и проверка форм. Создание маршрутов и перенаправление. Покрытие приложений тестами с использованием Jest. Улучшение производительности и оптимизация.

Стек: React, TypeScript, Redux Toolkit, RTK-query, React Hook Form, Storybook, Jest, Git.

Relotech Solution

Июнь 2023 - Декабрь 2023

Коммерческая стажировка в качестве front-end разработчика на проекте Relocate. Работа велась:

- Full-stack командой из 15 человек (back-end, front-end, UI/UX, QA, DevOps engineer, BA, PM)
- по Agile-методологии с ежедневными спринтами
- с помощью таск-трекера ClickUp

Стек: Next.js, MobX, React, React-router, React DOM, HTML, SCSS, Git.

✓ HTML ✓ CSS, SCSS, SASS ✓ JavaScript НАВЫКИ ▼TypeScript ✓ React ✓ Next.js ✓ Vue ✓ MobX 🤡 Redux, Redux Toolkit, RTK-query, Redux-Saga 🥏 TailWindCSS

- 🗸 Styled Components 🗸 Bootstrap 🗸 MaterialUI 🗸 RadixUl
- 🤡 Storybook 🗸 Git 🗸 Jest 🗸 Postman 🗸 и т.д.